# ARTUR TCHINDE LAMBO

INGÉNIEUR DEVOPS



1 Au Canal, Schiltigheim, 67300, France





#### **PROFIL**

Avec deux ans d'expérience en tant que DevOps, j'excelle dans l'orchestration des conteneurs et la gestion des environnements Linux et Windows. Passionné par l'automatisation et la fiabilité des systèmes, je suis déterminé à soutenir des projets innovants au sein d'une équipe collaborative. Mon expertise technique et mon engagement envers l'excellence opérationnelle me permettent de maximiser l'efficacité et la stabilité des infrastructures informatiques.

### COMPÉTENCES

Langage De Programmation Et De Scripting

Gestion D'infrastructures Et Automatisation

Virtualisation Et Conteneurisation

Gestion Du Réseau Et Sécurité

### **EXPÉRIENCES PROFESSIONNELLES**

#### Atos France

oct. 2021 - oct. 2023 Strasbourg

### APPRENTI DEVOPS

- Configuration et Sécurisation d'un Environnement Docker avec Traefik : Mise en Place du Routage, Authentification, SSL et Tracing.
- Automatisation de la Gestion Multi-Plateforme avec Ansible : Configuration, Sécurisation et Intégration Active Directory sur Serveurs Linux et Windows.
- Développement et Déploiement d'une API Simulée en .NET 6 : Tests Frontend, Transition vers l'API Réelle, et Automatisation CI/CD.
- Mise en Œuvre de CI/CD avec GitHub Webhooks et Jenkins: Déploiement Continu Multi-Environnements avec Plugins Docker, SSH, et Ansible.
- Surveillance Proactive et Monitoring Complète avec ELK, Prometheus, et Dozzle pour la Gestion des Logs Docker.

### HERTA SAS

juil. 2019 - févr. 2020 Strasbourg

# AGENT DE PRODUCTION ET CONDUCTEUR D'ÉQUIPEMENT

Gestionnaire dynamique de production et conditionnement du jambon plat et knacki, spécialisé en charcuterie

### PoZ'Kafé

déc. 2018 - mars 2019 Strasbourg

# CONSULTANT COMMUNICATION DIGITALE

- Pilotage de campagnes SEO pour le site web

### LIEN

### Github:

https://github.com/orgs/LAMBOFIR STECH/

#### LANGUES

Français

Anglais

# CENTRES D'INTÉRÊT

- Marathon à participer au 10 km de marathon organisé par l'Eurométropole en 2023
- Football: 12 ans de pratique niveau amateur

# PERMIS DE CONDUIRE

# Catégorie de permis de conduire

Catégorie de permis de conduire Permis B en cours - Analyse des KPIs

### DIN service

nov. 2018 - févr. 2019 Strasbourg

### AGENT D'ENTRETIEN

Technicien de surface dans les écoles et bureaux d'entreprises

### ÉDUCATION

### CESI campus de Lingosheim

2023 Strasbourg MASTER 2 MANAGEMENT DES SYSTÈMES
D'INFORMATION

### **EM Strasbourg**

2020 Strasbourg MASTER 2 DIGITAL MARKETING ET
MANAGEMENT DES TECHNOLOGIES

### **Password Campus**

France

2017 Yaoundé PREPARATION AU GRANDES ECOLES DE COMMERCES DE FRANCE

## ISTAG

**CAMEROUN** 

2016 Yaoundé LICENCE INFORMATIQUE ET GESTION

### ISTAG CAMEROUN

2015 Yaoundé BTS INFORMATIQUE ET GESTION

### **FORMATION**

#### **EASYTRAINING**

janv. 2023 - avr. 2024

BOOTCAMP DEVOPS